臺灣高等法院刑事判決　　　　　　　　94年度上訴字第2952號
上　訴　人　臺灣板橋地方法院檢察署檢察官
上　訴　人
即　被　告　卯○○
義務辯護人　陳雅萍　律師
上列上訴人因違反槍砲彈藥刀械管制條例等案件，不服臺灣板橋
地方法院91年度訴字第2335號，中華民國94年7月19日第一審判
決（起訴案號：臺灣板橋地方法院檢察署90年度偵字第19257號
、92年度偵字第15799號），提起上訴，本院判決如下：
    主  文
原判決關於持有第一級毒品、轉讓第一級毒品、未經許可持有可
發射子彈具有殺傷力之改造槍枝暨定應執行刑部分均撤銷。
卯○○連續轉讓第一級毒品，累犯，處有期徒刑壹年肆月。
被訴持有第一級毒品海洛因、第二級毒品安非他命部分，免訴。
被訴未經許可，持有可發射子彈具有殺傷力之改造槍枝部分，無
罪。
其他上訴駁回。
    事  實
一、卯○○前因違反麻醉藥品管制條例、竊盜等案件，經本院以
    86年度上易字第853號判處有期徒刑一年二月確定，於87年1
    月12日執行完畢；又於87年間，因竊盜、偽造文書案件，經
    臺灣台北地方法院分別以87年度易字第2401號、87年度易字
    第3686號，各判處有期徒刑二年、五月確定，二案合併應執
    行刑二年四月，入監執行後於90年1月17日假釋出獄，縮刑
    期滿日期為90年7月10日（以上與本案係構成累犯）。
二、詎其猶不知悔改，明知海洛因、安非他命為毒品危害防制條
    例公告之第一級毒品及第二級毒品，不得非法轉讓，竟基於
    轉讓第一級毒品海洛因、第二級毒品安非他命之概括犯意，
    自90年10月底某日起至同年11月初某日止，連續在臺北縣土
    城市○○路587巷48號7樓壬○○（現由臺灣板橋地方法院通
    緝中）住處，約三、四次同時無償轉讓海洛因、安非他命供
    壬○○施用，每次海洛因之數量約0.5公克、安非他命之數
    量約2公克（壬○○涉犯施用毒品部分，另由臺灣板橋地方
    法院檢察署檢察官偵辦）。
三、嗣於90年11月13日某時，卯○○攜帶第一級毒品海洛因及第
    二級毒品安非他命前往台北縣土城市○○路578巷48號7樓壬○○住處，經警持搜索票於同日晚間10時30分許，前往壬○○上開住處搜索，當場在上址一樓電梯口逮捕正欲外出之卯
    ○○、壬○○及子○○（後列二人檢察官另案偵辦），並扣
    得卯○○所有之第一級毒品海洛因一包（淨重0.2公克）、
    第二級毒品安非他命一大包（毛重35.49公克、淨重34.76公
    克、取0.02公克鑑驗，餘34.74公克）、吸食燈泡一組及與
    本案無關之具殺傷力之仿BERETTA廠半自動手槍製造之玩具
    手槍換裝土造金屬槍管改造而成之甲○○○一支（含彈匣一
    個，槍枝管制編號：0000000000號）、仿SIG SAUER廠半自
    動手槍製造之玩具手槍換裝土造金屬槍管改造而成之甲○○○一支（含彈匣一個，槍枝管制編號：0000000000號）及分
    裝袋一包、電子秤一台、無殺傷力之改造子彈五顆；另扣得
    壬○○所有而與卯○○上揭犯罪事實無涉之第一級毒品海洛
    因二包（淨重24.5公克）、第二級毒品安非他命二包（一包
    毛重34.3公克、淨重33.55公克、取0.03公克鑑驗，餘33.52
    公克；另一包毛重8.71公克、淨重8.08公克、取0.02公克鑑
    驗，餘8.06公克）、電子磅秤一台、分裝袋二包、偽鈔美金
    一百元六張、偽鈔人民幣一百元九十二張、改造轉輪手槍一
    支、子彈四顆、偽造空白身分證一張、偽造立法院91年度車
    輛識別證一張等物。
四、案經臺北縣政府警察局土城分局報請臺灣板橋地方法院檢察
    署檢察官偵查起訴，暨公訴檢察官追加起訴（轉讓毒品部分
    ）。
    理  由
壹、程序部分：
    本件之警、偵訊筆錄均係於刑事訴訟法修正前製作完成，有
    各該筆錄及相關文件可稽，依刑事訴訟法施行法第七條之三
    規定：「中華民國九十二年一月十四日修正通過之刑事訴訟
    法施行前，已繫屬於各級法院之案件，其以後之訴訟程序，
    應依修正刑事訴訟法終結之。但修正刑事訴訟法施行前已依
    法定程序進行之訴訟程序，其效力不受影響」意旨，可知在
    舊法時期已製作完成，原屬具有證據能力之警訊筆錄及偵訊
    筆錄，其效力不受修正之新法規定所影響，本院自得本於調
    查所得之心證，自由採擷。被告之辯護人於原審抗辯證人子
    ○○於警訊及檢察官偵訊所為之供述，屬審判外之陳述，無
    證據能力云云，尚有誤會，宜先敘明。
貳、實體有罪（轉讓毒品）部分：
一、上訴人即被告卯○○之供述及辯解：
    訊據上訴人即被告卯○○固坦承於壬○○住處客廳桌上查獲
    之海洛因、安非他命毒品及吸食燈泡為其所有，惟矢口否認
    有何讓毒品犯行，辯稱：伊向綽號阿仁購買安非他命供己施
    用，前後共購買四、五次，自第四次起阿仁即附贈海洛因給
    伊施用，因家中有小孩，故均隨身攜帶，伊並無提供安非他
    命供壬○○施用，壬○○是施用他自己的海洛因，伊則施用
    自己之安非他命，二人各施用不同毒品云云。
二、認定犯罪事實所憑之證據及理由：
　(一)被告於警詢時供稱：「我若有到壬○○住處，都會帶一點海
  　洛因或安非他命給他施用。我於90年10月底11月初開始帶海
    洛因給壬○○施用，每次約海洛因0.5公克、安非他命2公克
    ，沒有金錢交易純係拿給他用」等語；嗣於檢察官偵訊時仍
    供稱：「曾給壬○○海洛因，是送他非賣他，共送三、四次
    ，包括安非他命、海洛因」等語（見偵查卷第21頁反面、56
    頁反面），同案被告壬○○於警詢時供稱：「我與己○○交
    換之海洛因是卯○○免費給我的，我吸食之海洛因也是卯○○免費給我的，我不曾向卯○○購買安非他命或海洛因」等
    語；於檢察官訊問時仍供稱：「給己○○之海洛因，都是我
    常作禮物送給他，有送過二、三次，警訊筆錄所說十多次不
    實在，那些海洛因是卯○○給的。卯○○會轉讓給我海洛因
    ，我把海洛因放在香菸內抽。卯○○從十月初一直到被查獲
    有拿海洛因及安非他命給我，我只用海洛因，我都自己吸，
    沒有和他一起吸」等語（見偵查卷第33、55頁反面、77頁反
    面、90頁反面）。是被告對於轉讓毒品之時間、地點、數量
    、次數等情均供述甚詳，先後供述一致，核與同案被告壬○○上開供述相符，難認係臨訟編造之詞。又被告與同案被告
    壬○○於警訊中之供述，經原審勘驗錄音帶，確為警員與被
    告一問一答並基於自由意識之陳述，此有原審製作之錄音譯
    文在卷可憑，堪認同案被告壬○○於警訊及偵查中供述較可
    採信。又被告壬○○縱使僅有施用第一級毒品海洛因，惟受
    讓毒品之目的非僅供施用一途，尚難依此作為被告有利之認
    定。從而，被告確曾自90年10月底某日起至同年11月初某日
    止，連續在臺北縣土城市○○路587巷48號7樓壬○○住處，
    約三至四次同時轉讓海洛因、安非他命供壬○○施用之事實
    ，堪信為真實。
  (二)被告於原審及本院中翻異前詞，辯稱於警訊、偵查中供認扣
    案物品為其所有，係幫壬○○扛罪，然仍坦承，在壬○○住
    處客廳查獲之海洛因、安非他命及吸食燈泡為其所有，惟否
    認轉讓毒品供壬○○施用，其於原審辯稱：伊只是隨身攜帶
    著而已（見原審卷(三)第115頁）；於本院審理中則辯稱：伊
    向綽號「阿仁」購買安非他命供己施用，自第四次起阿仁即
    附贈海洛因給伊施用，因家中有小孩，故均隨身攜帶等語（
    見本院卷第56、57頁），其餘扣案物品則均否認所有，惟查
    ，查獲槍枝部分，被告聲稱係其所有，固可認係幫壬○○扛
    罪（詳下述），而轉讓毒品供同案被告壬○○施用，並非檢
    察官起訴之犯行，被告於警訊、偵查中自白，亦與同案被告
    壬○○所供相符，即無幫壬○○扛罪之可言，被告上開翻異
    ，無非飾卸之詞，要無可採。至於同案被告壬○○於原審審
    理中又否認被告轉讓毒品供其施用乙情，供稱：「被告卯○○有時帶毒品來我會偷用一下，並不是他帶過來給我用的」
    云云（見原審卷二第122頁），亦屬避重就輕，不足採信。
  (三)並無證據證明被告販賣毒品予壬○○：
    另公訴人認為被告卯○○攜帶上開毒品海洛因、安非他命等
    物至同案被告壬○○之住處，以不詳價格販賣予壬○○乙節
　　，無非以證人子○○於警訊時之供述及扣案之毒品、電子秤
  　等物為據。查證人子○○於警訊及內勤檢察官訊問時雖曾供
    稱：「我在現場有聽到壬○○與卯○○在談話，壬○○向卯
    ○○說他要向卯○○購買其帶來的毒品」、「壬○○幫我開
    門進入，卯○○坐在客廳內，茶几上擺放毒品，我坐在客廳
    內看壬○○與卯○○二人在交易毒品後，卯○○就將茶几上
    之毒品放入他的皮包內」、「我聽到的話是壬○○要向卯○○買槍及毒品」等語（見偵查卷第37頁正、反面、第54頁）
    。惟：(1)證人子○○嗣於原審調查及審理時則又否認上情，
    證稱：「當天壬○○約我一起看中古手機，抵達壬○○住處
    ，他們正要出門，我在客廳玄關處等了一下，我只聽見壬○○說要向另外先走的人（即證人丙○○）及卯○○購買帶來
    的東西，但究竟是何東西我不知道，後來他們被警查獲毒品
    ，我以為壬○○、卯○○談論買賣毒品的事」等語（見原審
    91年度感更字第15號卷第33頁、92年6月30日、7月25日、93
    年7月6日審判筆錄），不惟先後證述不一，且應屬其個人臆
    測。(2)況被告於為警查獲當日，係第一次與證人子○○見面
    ，此情業經被告供明，並與子○○證述相符（見原審91年度
    感更字第15號卷第30頁），衡情，被告在初次見面之人面前
    表示要將毒品、槍枝賣給壬○○，顯不合常情。(3)又經原審
    勘驗證人子○○上開警訊筆錄之錄音帶，發現錄音內容均係
    警員及證人朗讀筆錄而成，與被告卯○○、壬○○之警訊筆
    錄錄音帶內容，係警員與被告一問一答製作而成迥異，有原
    審製作而雙方不爭執之錄音帶譯文附卷可稽（見原審卷三第
    39～84頁），證人子○○之警訊供述可信性更低。(4)再上開
    警訊筆錄固記載，證人子○○陳述聽見壬○○說要向被告卯
    ○○購買其所帶來的毒品，然被告如何回答？有無約定毒品
    數量價格？交易有無成立？又倘交易已經完成，被告何以將
    毒品放進其所有之皮包內？均付之闕如；(5)且依毒品買賣貫
    以「一手交錢、一手交貨」之交易特性觀之，倘起訴書所載
    被告確將毒品賣給同案被告壬○○，且已交易交畢，何以現
    場查無買賣毒品之價金或任何交易憑證？自難僅以此空泛、
    臆測、前後不一、不合常情之警訊證述內容，遽認被告確有
    販賣毒品之行為或意圖販賣而持有毒品。是證人子○○於警
    詢所述尚不足資為認定被告販賣毒品或意圖販賣而持有毒品
    犯行之論據。
  (四)綜上所述，被告卯○○轉讓毒品予同案被告壬○○之事證明
  　確，此部分犯行堪以認定。
三、論罪：
　(一)查海洛因、安非他命分別係毒品危害防制條例第二條第二項
  　第一款、第二款所列之第一級、第二級毒品。又查被告行為
    後，毒品危害防制條例於92年6月6日經立法院修正通過，於
    同年7月9日經總統令公布修正全文，並於93年1月9日施行生
    效，其中第八條第一項、第二項有關轉讓第一級毒品、第二
    級毒品之刑度，新、舊法之規定並無不同，是依刑法第二條
    第一項「從新從輕原則」之規定，應依修正後之新法處斷。
　(二)被告卯○○轉讓毒品供同案被告壬○○施用之犯行，核其所
  　為，係犯修正後毒品危害防制條例第八條第一項、第二項之
    轉讓第一級、第二級毒品罪。其轉讓海洛因、安非他命前之
    持有海洛因、安非他命之低度行為，為轉讓之高度行為所吸
    收，不另論罪。
　(三)被告多次轉讓第一級、第二級毒品之犯行，均時間緊接，犯
  　罪構成要件相同，顯均係基於概括犯意而為，應各依連續犯
    之規定，均以一罪論，並加重其刑。被告多次同時以一行為
    一併轉讓第一級、第二級毒品予同案被告壬○○，係以一行
    為而觸犯數罪名，為想像競合犯，應依刑法第五十五條前段
    規定從一重以連續轉讓第一級毒品罪處斷。
　(四)本件被告轉讓之海洛因、安非他命之數量，依被告自白及同
  　案被告壬○○所證，係約三、四次，每次海洛因之數量約零
    點五公克、安非他命之數量約二公克，依此計算，被告轉讓
    之第一級、第二級毒品數量，被告轉讓毒品之數量顯均未達
    上開標準，尚毋庸依毒品危害防制條例第八條第六項之規定
    加重其刑，附此敘明。
　(五)起訴意旨認被告係涉犯毒品危害防制條例第四條第一項、第
  　二項之販賣第一級毒品及販賣第二級毒品罪嫌，惟並無證據
    證明被告販賣毒品予壬○○，而被告確曾自90年10月底某日
    起至同年11月初某日止，連續在臺北縣土城市○○路587巷
    48號7樓壬○○住處，約三至四次同時轉讓海洛因、安非他
    命供壬○○施用，核與起訴之基本社會事實同一，爰變更起
    訴法條。
四、撤銷改判及科刑之理由：
    原審就被告轉讓第一級毒品、第二級毒品部分，予以論罪科
    刑，固非無見，惟：起訴意旨係認被告涉犯毒品危害防制條
    例第四條第一項、第二項之販賣第一級毒品及販賣第二級毒
  　品罪嫌，非第八條第一項、第二項之轉讓第一級、第二級毒
    品罪，原審就此部分判決，未變更起訴法條，亦未敘明得就
    轉讓第一級、第二級毒品予以審理之理由，判決理由尚嫌不
    備。被告上訴意旨仍執陳詞否認此部分犯行，指摘原判決不
    當，固無理由，惟原審此部分判決既有可議，自應將此部分
    撤銷改判。爰審酌被告卯○○正值壯年，明知毒品海洛因、
    安非他命對於人體有莫大之戕害，仍將海洛因、安非他命轉
    讓他人施用，且被告有如事實欄所述之前科紀錄，有本院被
    告前案紀錄表足稽，可見其前科累累，素行不佳；且犯案後
    不能勇於認錯，一再飾詞狡辯，犯罪後之態度非佳，及其犯
    罪之動機、目的、手段等一切情狀，就轉讓毒品部分仍量處
    原審所處之刑如主文所示。
參、持有第一級毒品海洛因、第二級毒品安非他命部分：
一、公訴事實：
　　公訴意旨另認：被告基於販賣之意思，於90年10月初某日，
  　因訴外人戊○○積欠其七、八萬元之債務，以抵銷債權作為
    代價，在台北縣土城市○○路北二高涵洞下，向戊○○購入
    第一級毒品海洛因（淨重0.2公克一小包、淨重24.5公克一
    大包（該大包內內含十小包））、第二級毒品安非他命（淨
    重34.5公克計一包、另合計淨重41.5　公克計二包）而基於
    販賣之意思而購入第一級、第二級毒品。嗣經警於同年11月
    13日持搜索票前往前址搜索查獲，並扣得電子磅秤二台、分
    裝袋三包、吸食器燈泡管一組（及改造貝瑞塔手槍、改造九
    二手槍各一枝、改造子彈九顆）等物。因認被告涉犯毒品危
    害防制條例第四條　第一項、第二項之販賣第一級及第二級
    毒品罪嫌云云。
二、起訴論據及被告之供述暨辯解：
    公訴人認被告卯○○涉有毒品危害防制條例第四條第一項、
    第二項之販賣第一級及第二級毒品罪嫌，無非以：被告卯○○於警詢、偵查中坦承為求抵償債務，有自戊○○處取得右
    揭毒品、電子磅秤及分裝袋等物，並攜同該毒品、電子磅秤
    、及分裝袋等，於右揭時間前往壬○○住處之事實，其有將
    該毒品變賣後取得金錢之動機，同案被告子○○於警詢時陳
    述在現場時有聽到壬○○與卯○○二人在談話，壬○○向卯
    ○○說要買卯○○帶來之毒品，並有目睹二人於交易後，卯
    ○○有將交易時放在茶几上的毒品放回皮包內等情，且警方
    持票進入壬○○住處搜索時，在茶几及壬○○辦公桌及其抽
    屜內有發現毒品及電子磅秤，亦有搜索現場照片附卷可稽，
    故被告卯○○與壬○○間應已完成毒品交易，被告卯○○所
　　辯不足採信，可認被告卯○○有販賣第一級毒品海洛因、第
  　二級毒品安非他命之犯行為其論據。訊據上訴人即被告卯○○固坦承於壬○○住處客廳桌上查獲之海洛因、安非他命毒
    品及吸食燈泡為其所有，惟矢口否認有何持有毒品及改造槍
    枝、轉讓毒品等犯行，辯稱：伊向綽號阿仁購買安非他命供
    己施用，前後共購買四、五次，自第四次起阿仁即附贈海洛
    因給伊施用，因家中有小孩，故均隨身攜帶，伊並無提供安
    非他命供壬○○施用，壬○○是施用他自己的海洛因，伊則
    施用自己之安非他命，二人各施用不同毒品，伊因施用而持
    有毒品犯行部分，已被判刑一年二月確定，不應再判伊「持
    有」毒品罪，另扣案之分裝袋、電子磅秤、改造槍枝子彈等
    物，並非伊所有，係壬○○以須照顧中風母親、幫伊打官司
    及隨伊開口壹、貳百萬代價為由，要伊頂罪，因伊大多數時
    間都在坐牢，沒有一技之長，便答應他，並隨口編造改造槍
    枝子彈係向綽號阿偉購買，後來壬○○並未依約履行條件云
    云。
三、原審判決以：被告於90年11月12日晚上10時許，為警同時查
    獲持有第一級毒品海洛因及第二級毒品安非他命，尚無積極
    證據足認被告於分別時間持有上開毒品，是被告以一行為同
    時觸犯持有第一級毒品罪、持有第二級毒品罪兩罪名，為想
    像競合犯，依刑法第五十五條之規定，應從較重之持有第一
    級毒品罪處斷。公訴意旨認被告係涉犯毒品危害防制條例第
    四條第一項、第二項之販賣第一級毒品及販賣第二級毒品罪
    乙節，而經本院認定不能證明被告有何販賣第一級毒品、第
    二級毒品或有何販賣第一級、第二級毒品之意圖，而僅屬持
    有第一級毒品及第二級毒品，因基本之社會事實相同，爰依
    法變更起訴法條。
四、本院之判斷：
  (一)查獲海洛因、安非他命及鑑定：
　　被告卯○○於90年11月13日某時前往台北縣土城市○○路57
    8巷48號7樓壬○○住處，經警持搜索票於同日晚間10時30分
    許，前往壬○○上開住處搜索，當場在上址一樓電梯口逮捕
    正欲外出之卯○○、壬○○及子○○（後二人檢察官另案偵
    辦），並於客廳茶几上查獲第一級毒品海洛因一包（淨重0.
    2公克）、第二級毒品安非他命一大包（毛重35.49公克、淨
    重34.76公克、取0.02公克鑑驗，餘34.74公克）、吸食燈泡
    一組、電子秤、分裝袋等物並予扣案。
  (二)客廳茶几上查獲之海洛因、安非他命、吸食燈泡、電子秤、
    分裝袋等物，應係被告卯○○所有：
    按被告卯○○於原審調查時供承：茶几上之皮包為其所有，
    裡面之毒品海洛因及安非他命是自己吸食所用，然帶去的數
    量沒有查獲的那麼多，也沒有電子秤、分裝袋云云（見原審
    92年6月9日審判筆錄），嗣於本院審理時仍坦承，客廳茶几
    上查獲之海洛因、安非他命、吸食燈泡均為其所有，伊當時
    確實有攜帶毒品到壬○○住處（見本院94年09月22日準備程
    序筆錄）等語。惟：(1)員警係於客廳茶几上「皮包內」查獲
    毒品海洛因、安非他命、分裝袋、吸食燈泡及電子秤等物，
    此節業為證人即當日查獲員警癸○○、丁○○、庚○○於原
  　審到庭證述明確（見原審92年6月9日、6月30日審判筆錄）
    。(2)況倘客廳茶几上查獲之分裝袋及電子秤為壬○○所有，
  　理應與上述物品相同藏置在家中隱匿、固定之處，豈會放置
    在皮包內，而皮包又隨意放置在茶几上？從而，上開扣案物
    品應係被告卯○○攜帶而來，嗣因有事外出，暫時放在上開
    地點所致。足見被告於原審抗辯其帶過去之毒品數量沒有那
    麼多，及於原審、本院審理中否認同在客廳茶几上查獲之分
    裝袋及電子秤一台，非其所有云云，顯不足採。是本件在茶
    几上皮包內查獲之毒品海洛因一包（淨重0.2公克）、毒品
    安非他命一包（淨重34.76公克）、分裝袋一包、電子秤一
    台、吸食燈泡一組，應係被告所有無疑。
　(三)不能證明基於販賣之意思而販入第一級毒品海洛因及第二級
  　毒品安非他命：
　　查被告就持有上開毒品海洛因、安非他命之來源，於警及偵
  　查中雖供稱來自案外人戊○○，惟就案外人戊○○何以交付
    毒品予被告之原因，被告或稱「戊○○交給我保管的，押在
    我這裡」（見偵查卷第21、56、90頁）；或稱：「他是拿來
    抵債的，不是給我保管的」（見偵查卷第22頁），先後供述
    並不一致。且證人戊○○於原審調查時，亦明確否認與被告
    有債務關係，亦未曾交付毒品予被告保管或抵債等語（見原
    審92年7月25 日審判筆錄）。嗣被告於本院準備程序中，又
    改供稱向綽號「阿仁」購買安非他命供己施用，前後共購買
    四、五次，自第四次起阿仁即附贈海洛因給伊施用，是被告
    之自白先後不一，而證人戊○○復否認上情，容有瑕疵可指
    ，從而並無積極證據足認被告持有之毒品購自證人戊○○。
    本院認定尚無積極證據足認被告基於販賣意思購自「戊○○
    」，亦無證據足認被告攜帶上開毒品等物欲販賣予同案被告
  　壬○○，被訴基於販賣之意思而販入第一級毒品海洛因及第
    二級毒品安非他命部份，顯無積極證據足以證明。
  (四)本件檢察官認被告基於販賣之意思而販入第一級毒品海洛因
    及第二級毒品安非他命後，進而販賣壬○○第一級毒品海洛
    因及第二級毒品安非他命，被告係涉犯毒品危害防制條例第
    四條第一項、第二項之販賣第一級毒品及販賣第二級毒品罪
    嫌，而起訴販賣壬○○第一級毒品海洛因及第二級毒品安非
  　他命部分，變更起訴法條，論以轉讓第一級毒品，而起訴基
    於販賣之意思而販入第一級毒品海洛因及第二級毒品安非他
    命部份，亦無積極證據足以證明，惟被告持有上開海洛因、
    安非他命，原即含括在販賣之中，為起訴效力所及，被告持
    有上開海洛因、安非他命，如係轉讓而持有，則被轉讓吸收
    ，如係單純供己施用而持有，亦為施用所吸收，自應調查釐
    清。查被告轉讓壬○○之第一級毒品、第二級毒品（約三、
    四次同時無償轉讓海洛因、安非他命供壬○○施用，每次海
    洛因之數量約0.5公克、安非他命之數量約2公克），均已轉
    讓完成，是查獲之海洛因、安非他命應非供轉讓而持有，應
    係單純供己施用而持有，甚明。而被告卯○○施用第一級毒
    品海洛因、施用第二級毒品安非他命犯行，業經臺灣板橋地
    方法院以91年度訴字第517號判決「卯○○連續施用第一級
    毒品，累犯，處有期徒刑捌月；又連續施用第二級毒品，累
    犯，處有期徒刑陸月，應執行有期徒刑壹年。扣案如附表一
    至五所示之毒品，均沒收銷燬之；玻璃球一個及吸食器一組
    均沒收。」確定在案，有該判決附卷足稽。施用毒品部分既
    經判決有罪確定，持有部份自應諭知免訴。
五、按持有原即含括在販賣之中，為起訴販賣效力所及，縱不成
    立販賣，而以持有論處，亦無變更起訴法條之問題，且施用
    毒品部分業經判決有罪確定，持有部份即毋庸論，原判決以
    「不能證明被告有何販賣第一級毒品、第二級毒品或有何販
    賣第一級、第二級毒品之意圖，而僅屬持有第一級毒品及第
    二級毒品，因基本之社會事實相同，爰依法變更起訴法條」
    ，就被告持有第一級毒品海洛因、第二級安非他命，予以論
    罪科刑，即有違誤，被告聲明上訴指摘原判決此部分判決不
    當，為有理由，爰就原判決關於持有第一級毒品之判決部分
    予以撤銷，另為免訴之諭知。
肆、被訴未經許可持有、寄藏可發射子彈具有殺傷力之改造槍枝
    及未經許可持有子彈部份：
一、公訴事實：
    被告卯○○於90年11月初某日，在台北縣土城市○○路與明
    德路口附近，向丑○○○○○之姓名不詳成年男子，以二萬
    元之代價，購買改造貝瑞塔手槍、改造九二手槍各一枝、改
    造子彈九顆而未經許可無故持有之。又另行起意，接受「阿
    偉」交付之改造轉輪手槍一枝而寄藏之。嗣經警於同年11月
    13日持搜索票前往壬○○位於台北縣土城市○○路578巷48
    號7樓之住處搜索查獲，並扣得改造貝瑞塔手槍、改造九二
    手槍各一枝、改造子彈九顆等物。因認被告卯○○所為，係
    涉犯槍砲彈藥刀械管制條例第十條第三項未經許可持有、未
    經許可寄藏改造模型槍、第十二條第四項之未經許可持有子
    彈罪嫌。
二、起訴論據及被告之供述暨辯解：
    本件公訴人認被告卯○○涉有上開槍砲彈藥刀械管制條例罪
    嫌，無非係以被告於警詢、偵查中之自白，及有改造之貝瑞
    塔手槍一支（含彈匣一個及子彈三顆）、改造之九二手槍一
    支（含彈匣一個及子彈二顆）、改造之轉輪手槍一支（含子
    彈四顆）等槍彈扣案可稽。再扣案槍彈經送請鑑定，依內政
　　部警政署刑事警察局90年11月13日刑鑑字第214512號鑑驗通
    知書所載，改造之貝瑞塔手槍、改造九二手槍、改造轉輪手
    槍各一枝皆具有殺傷力，改造子彈四顆具殺傷力（餘五顆不
    具殺傷力）等情，有該鑑驗通知書在卷可証，足徵其自白與
    事實相符，被告違反槍砲彈藥刀械管制條例犯行，已堪認定
    等為其論據。訊據上訴人即被告卯○○就扣案改造槍枝子彈
    等物部分亦辯稱，並非伊所有，係壬○○以須照顧中風母親
    、幫伊打官司及隨伊開口壹、貳百萬代價為由，要伊頂罪，
    因伊大多數時間都在坐牢，沒有一技之長，便答應他，並隨
    口編造改造槍枝子彈係向綽號阿偉購買，後來壬○○並未依
    約履行條件云云。
三、法律規定及判決例：
    按犯罪事實應依證據認定之，無證據不得認定犯罪事實；不
    能證明被告犯罪者，應諭知無罪之判決，刑事訴訟法第一百
    五十四條第二項、第三百零一條第一項分別定有明文。所謂
    證據，須適於為被告犯罪事實之證明者，始得為斷罪之資料
    ，如未能發現相當證據，或證據不足以証明，自不能以推測
    或擬制之方法，以為裁判之基礎（最高法院29年上字第3105
    號、40年台上字第86號判例參照）。
四、本院之判斷：
　(一)查獲之槍枝、子彈與鑑定：
    1.91年11月12日晚上10時許，員警依線報持搜索票前往壬○○位於台北縣土城市○○路587巷30號7樓住處查緝，於上
      址一樓逮捕正欲外出之被告及壬○○、子○○三人，並於
      被告及子○○身上分別查獲舊版新台幣壹千元偽鈔九張及
      三張，隨即上樓搜索，於客廳茶几上之黑色皮包內，查扣
    　海洛因一包（淨重0.2公克）、安非他命一包（淨重34.76
      公克）、分裝袋一包、電子秤一台、吸食燈泡一組；另在
      臥房烘衣機上之皮包內，查扣具殺傷力之改造貝瑞塔手槍
    　一支（含彈匣一個及不具殺傷力之子彈三顆）、具殺傷力
      之改造九二手槍一支（含彈匣一個及不具殺傷力之子彈二
      顆）；又在臥室辦公室桌及抽屜內，查扣海洛因十二包（
    　淨重24.5公克）、安非他命二包（分別淨重33.55公克及
      8.08公克）、電子秤一台；復在玄關鞋櫃之夾層內，查扣
　　　偽鈔美金一百元六張、偽鈔人民幣一百元九十二張、改造
  　　轉輪手槍一支（含具殺傷力之子彈四顆）、分裝袋二大包
    　、偽造空白身分證一張，警員續至地下停車場，在同案被
      告壬○○所有車號HO─9999號賓士牌自用小客車擋風玻璃
      上查扣偽造之立法院91年度車輛識別證一張等情，業據被
    　告卯○○先後於警詢、偵審時供明在卷，並經查獲員警癸○○、丁○○、庚○○於原審到庭證述屬實，並有上開等
      物扣案可佐，及搜索扣押筆錄、扣押物品目錄表各一紙、
      查獲現場暨扣案物品照片十二幀在卷可參。
  　2.上開扣案之改造貝瑞塔手槍一支（含彈匣一個，及不具殺
    　傷力之子彈三顆，槍枝管制編號：0000000000號），係仿
    　BERE TTA廠半自動手槍製造之玩具手槍換裝土造金屬槍管
      改造而成，機械性能良好，可擊發適用之子彈，具殺傷力
      ；扣案之改造九二手槍一支（含彈匣一個，及不具殺傷力
      之子彈二顆，槍枝管制編號：0000000000號），係仿SIG
      SAUER廠半自動手槍製造之玩具手槍換裝土造金屬槍管改
      造而成，槍管已貫通，機械性能良好正常，可擊發適用之
      子彈，具殺傷力；扣案之改造轉輪手槍一支（含具殺傷力
      之子彈四顆），係仿轉輪手槍製造之小型金屬轉輪手槍，
      去除彈倉及槍管內阻鐵改造而成，機械性能良好，可擊發
      適用之子彈，具殺傷力；扣案之子彈九顆，僅其中四顆（
      供扣案改造轉輪手槍使用），係由玩具金屬彈殼加裝直徑
      5.6mm鋼珠而成之改造子彈，具殺傷力外，其餘彈匣內所
      含之三顆、二顆子彈均不具殺傷力，此有內政部警政署刑
      事警察局91年11月13日刑鑑字第214512號鑑驗通知書影本
      一份（見偵查卷第79頁）在卷供憑。
    3.「按民國85年9月25日公布增訂之槍砲彈藥刀械管制條例
      第九條之一槍砲彈藥刀械管制條例所指之『模型槍』，係
      指原設計非供殺敵、獵物，而使用特殊（空包）子彈，可
      供田徑比賽起始信號或供以嚇退野獸或供射擊訓練（因具
      後作力，可模擬真槍，以磨練射手持槍之穩定性）等用途
      之金屬材質『槍枝』，非一般廠商為供觀賞或作樣品所製
      造之各類『槍枝模型』，亦非為市售之各類『玩具槍』；
      『改造模型槍』係指由產製槍械合法廠商製造之不具發射
      功能制式槍枝模型，經加工改造或得輕易改裝或加裝而具
      有發射功能及殺傷力之槍枝。而槍砲彈藥刀械管制條例第
      十條之『其他可發射金屬或子彈具有殺傷力之各式槍枝』
      ，係指：改造模型槍以外經製造、改造具殺傷力之其他槍
      枝（以玩具槍改造並具殺傷力者，亦屬之）。此分別有內
      政部警政署85年12月11日85警署保字第88244號函影本一
      件、內政部警政署刑事警察局85年12月27日刑鑑字第7801
      9號函影本一件可資參照。準此，依上開關於系爭槍枝鑑
      驗之說明及上開各類槍枝之說明，相互參照以觀，本件某
      甲非法持有之槍枝，既不能證明係由產製槍械合法廠商所
      製造，應係屬槍彈藥刀械管制條例第十一條之『其他可發
      射金屬或子彈具有殺傷力之各式槍枝』，並非屬於第十條
      之『模型槍』或『改造模型槍』」〔87年2月27日司法院
      第三十八期司法業務研究會研究意見參照〕。本件被查獲
      之上開槍枝，揆諸前開說明，應屬94年1月26日修正公布
      、同月28日生效前之槍砲彈藥刀械管制條例第11條所規範
      之「其他可發射金屬或子彈具有殺傷力之各式槍砲」，非
      屬同條例第十條所規範之「模型槍」（按：改造模型槍一
      詞，在實務認定及法律適用上迭有爭議，94年1月26日修
      正公布之槍砲彈藥刀械管制條例將「改造模型槍」之用語
      刪除，依其屬性列入「其他可發射金屬或子彈具有殺傷力
      之各式槍砲」予以規範）。本件起訴書認為被告涉犯槍砲
      彈藥刀械管制條例第10條第3項未經許可持有改造模型槍
      罪，容有誤會，惟公訴檢察官於92年12月2日準備程序當
      庭更正為同條例第11條第4項之未經許可持有改造槍枝罪
      ，附此敘明。
　(二)查獲物品之歸屬：
  　1.查獲物品，其中在子○○身上查獲之舊版新台幣壹千元偽
    　鈔三張，業據證人子○○於原審坦承所有，供稱係其賭博
      贏來的（見原審卷(四)第39頁），另偽造之空白身分證、立
      法院91年度車輛識別證、美金及人民幣等偽鈔，亦據壬○○坦承所有（見偵查卷第91頁正反面、原審卷(二)第54頁）
      均與本案被告卯○○無關。另在被告身上雖查獲舊版新台
    　幣壹千元偽鈔九張，而被告卯○○於警訊、偵查中亦供承
      ：係其以二千元向阿偉換的；阿偉很缺錢，所以拿九張偽
      鈔給我，叫我拿二張現金給他等語（見偵查卷第20頁反面
      、89頁反面），嗣於原審又改口否認，辯稱：係臨出門前
      ，壬○○指著原本放在桌上的錢，叫伊把它帶走，非屬其
      所有云云（見原審卷(二)第93頁、卷(三)第118頁），惟此部
      分被告所涉偽造貨幣犯行未據檢察官提起公訴，復與本案
      無方法或目的之牽連關係，自不在本院審理之範圍，亦併
      此敘明。
  　2.至查獲之毒品、分裝袋、電子秤、吸食燈泡及改造槍枝子
    　彈部分，被告於警訊及檢察官偵查時迭次供承均為其所有
      ，並稱：扣案之毒品、分裝袋、電子秤等物，係因戊○○
      欠伊錢於91年10月初約伊至土城市○○路北二高涵洞下，
      交付伊暫時保管，押在伊那邊；扣案之改造槍枝，其中二
      把乃伊向阿偉購買的，子彈九顆是隨槍附贈，另把改造轉
      輪手槍則係阿偉借其把玩云云（見偵查卷第20頁反面～21
      頁、56頁正反面、77頁反面～78頁、89頁反面～90頁）。
    　惟經檢察官起訴後，被告則翻異前詞，僅坦承在壬○○住
      處客廳查獲之海洛因、安非他命及吸食燈泡為其所有，並
      於原審辯稱：伊只是隨身攜帶著而已（見原審卷(三)第115
      頁）；於本院審理中辯稱：向綽號「阿仁」購買安非他命
      供己施用，自第四次起阿仁即附贈海洛因給伊施用，因家
      中有小孩，故均隨身攜帶等語（見本院卷第56、57頁），
      其餘扣案物品則均否認所有，辯稱於警訊、偵查中供認所
      有，係幫壬○○扛罪云云。則本案所查獲之槍彈、分裝袋
    　、電子秤二個及於壬○○住處臥室辦公桌及抽屜內，所查
      獲之查扣海洛因十二包、安非他命二包等物，究屬被告或
      壬○○所有？又被告辯稱其係為壬○○扛罪始於警詢及偵
      查中供認犯行，上開扣案物品實係壬○○所有乙節，是否
      屬實？（另於壬○○住處客廳茶几上之黑色皮包內所查獲
      之海洛因一包、安非他命一包及吸食燈泡，固據被告自承
      所有，惟被告攜至壬○○住處之目的為何？僅係如其所辯
      單純隨身攜帶？有無販賣或轉讓毒品予壬○○？）均為本
      件查證之重點。
  (三)扣案之槍彈及在壬○○住處臥室辦公室桌及抽屜內，查獲之
  　海洛因十二包、安非他命二包、電子秤一台，應屬同案被告
    壬○○所有：
    1.經查，同案被告壬○○於警訊、偵查時固迭次指稱，本案
      查獲之槍彈、毒品、吸食器、分裝袋、電子秤等物均係被
      告卯○○於90年11月11日晚上22時許借住伊家時帶來的等
      語（見偵查卷第32、55、77頁）；嗣被告卯○○於原審翻
      異前詞，供稱係幫壬○○扛罪，始於警、偵訊中供認所有
      ，除客廳茶几上查獲之海洛因、安非他命及吸食燈泡為其
      所有外，其餘扣案物品實係壬○○所有等語後，同案被告
      壬○○則改稱：上開扣案物品非其所有，不知是何人所有
      ，因其住處平常有很多人出入，有可能是「阿偉」要陷害
      我放置在伊家等語（見原審92年6月9日、6月30日、7月25
      日審判筆錄），先後供述轉折甚鉅，其真實性，顯堪質疑
      。
    2.又就扣案物品查獲之地點而言，扣案之海洛因十二包、安
    　非他命二包、電子秤一台，係在壬○○住處臥室辦公室桌
      及抽屜內查獲；改造轉輪手槍一支（內含子彈四顆）係與
      壬○○自承所有之偽造空白身分證一張及美金、人民幣等
      偽鈔同置於玄關鞋櫃之夾層內查獲；另二把改造貝瑞塔手
      槍、改造九二手槍係在壬○○臥房烘衣機上之皮包內查獲
      ，已如前述。衡諸上開等物查獲之地點，乃為同案被告壬○○平日睡覺及生活作息之私密場所，被告卯○○能否任
      意進入，已非無疑，又上開之物果係卯○○於90年11月11
      日晚上22時許借住時攜來，何不共同藏置於一處，以方便
      日後取回，豈有將之拆散分置數處，復故意將三把槍枝分
      開藏放之理？再者，縱使上開扣案物品為被告或其他人所
      自行進入放置，則同案被告壬○○平日進出房間，豈會不
      知？於案發當日被告至其住處時，能不加以詢問查明？豈
      有先於警訊、偵查中指證係被告卯○○攜來放置，於原審
      時又改稱可能是「阿偉」故意放置陷害等先後矛盾之供述
      ？又如係「阿偉」故意放置陷害，豈有將該毒品、槍彈（
      除改造轉輪手槍外）等物，隨意散置在客廳茶几或烘衣機
      上皮包內、臥室辦公室桌及抽屜內等顯眼處，使壬○○輕
      易察覺？況其中改造轉輪手槍一支（內含子彈四顆）係與
      壬○○自承所有之偽造空白身分證一張及美金、人民幣等
      偽鈔同置於玄關鞋櫃之夾層內查獲，是同案被告壬○○辯
      稱該等物品均為被告所有，與其無關云云，顯不足採信，
      該指訴存有嚴重之瑕疵，亦不足資為被告不利之認定。
    3.另參以證人丙○○於本院審判程序中亦證稱：伊不知道查
    　獲之槍枝係屬於何人所有，壬○○曾拿槍出來給伊看，伊
      有看過槍枝二、三次，在最後一次看到槍枝，當時被告卯
      ○○也有在場，一起看槍枝；壬○○第一次拿槍出來給伊
      看，還有問伊對於槍枝有無瞭解，伊說不瞭解，壬○○說
      槍枝是有人拿來跟他換毒品的；槍枝是壬○○從他房間的
      樓上拿出來的；伊都是看壬○○的槍枝，沒有看到被告卯
      ○○有帶槍枝等語（見本院94年11月04日審判程序筆錄）
      。再勾稽被告於原審及本院審理時仍坦承，客廳茶几上之
    　海洛因及安非他命毒品為其所有等情，足見本件扣案物品
      確實部分係被告所有，部分則為壬○○所有，壬○○以支
      付款項為條件，換取被告擔罪承認全部扣案物品為其所有
      ，否則被告家中尚有年邁父母及幼兒，豈會冒著即將被羈
      押及將來被判重刑之危險而承認犯罪？且其中臥室為個人
      具有隱私性質之活動空間，臥室內之書桌更為房間使用人
    　個人使用，除有特殊情況，他人豈會將自己物品放置在他
      人房間之書桌上及抽屜內？被告卯○○雖於警詢及偵查中
      坦承放置在臥室內書桌上及抽屜內之毒品、電子秤等物為
      其所有，惟對於何以將上述違禁物放置在他人房間之隱密
      處，未有合理之說明。至於鞋櫃內之夾層空間更屬隱密，
      被告卯○○當天接獲電話前去討論購買中古行動電話事宜
      ，為被告供述明確，何以將槍枝等違禁品藏置在鞋櫃之夾
      層內，亦未見合理解釋。從而，上開藏置在臥室書桌上、
      抽屜內及鞋櫃內夾層之扣案物品，衡情應非被告所有，而
      係壬○○所有，洵堪認定。
  (四)關於被告辯稱，幫壬○○扛罪乙節之憑信性：
    1.關於被告辯稱，幫壬○○扛罪乙節，據證人即被告之母寅
      ○○於原審到庭結證稱：被告卯○○他們於半夜被警察查
      獲，隔天晚上即有一位大約十七、八歲男子至伊家中，說
      大哥派他前來要安撫家裡的人，並說這二天大哥會派人送
      錢給伊，並拿施正國律師名片給伊，伊有打三次電話到施
      律師事務所，第三次施律師才接到電話，施律師說卯○○
      沒有委任他，他不知詳情，後來我到看守所探視卯○○，
      並問他為何有人要送錢給伊，卯○○沒有回答，只談及小
      孩子的問題；第五次會客時，卯○○叫伊記下一個電話號
      碼，並寫上壬○○的名字……後來伊打電話給壬○○，壬○○馬上答應跟伊見面，隔天晚上壬○○帶其太太一起到
      伊家，壬○○一見到伊，就拿出四千元表示要給小孩子零
      用，伊表示並不認識，不能隨便接受，接著伊問卯○○到
      底發生什麼事，『壬○○說這些事情跟卯○○無關』，事
      情發生在他家，當時卯○○剛好到他家，因此全部的人都
      被帶去警察局，伊問為何只有卯○○被關，其他人都沒有
      被關，『壬○○表示全部事情都是卯○○擔起來』，他很
      感謝卯○○，所以有寄錢給卯○○…，壬○○太太好像是
      大陸人，說話總有一腔調，伊沒有跟她說話，後來壬○○
      沒有再去伊家，也沒有給伊錢，那四千元伊也沒有收，之
      後也沒有再見面等語（見原審94年6月7日審判筆錄）。核
    　與被告於原審治安法庭調查時供述之情節大致相符（見原
      審92年度感更(三)字第5號卷之93年1月7日訊問筆錄），且
      證人寅○○陳述有關本案僅被告卯○○遭羈押、壬○○太
      太乙○為中國大陸人士、伊曾探視被告多次等情，核與事
      實相符並無明顯瑕疵可指，尚可採信。
    2.另證人辛○○於本院審判程序中亦證稱：伊是在92年8、9
    　月間在臺灣台北戒治所認識被告與壬○○二人，當時伊是
      房長，壬○○先跟伊同房，被告卯○○是之後才進來的，
      有二十幾個人同房，之前被告卯○○與壬○○的事情，同
      房的人都知道，被告卯○○對壬○○有意見，因伊是房長
      ，就去瞭解原因為何，好像是牽涉到錢的事情，伊有問被
      告卯○○與壬○○，才知道是槍、毒品的事情，壬○○有
      叫被告卯○○扛罪，要（給卯○○）三百萬元，被告卯○○有同意，後來壬○○出獄只有寄一、二次錢，就沒有再
      寄了，也沒有按照原來的承諾履行。（你知道要扛什麼罪
      ？）被告卯○○是從壬○○家出來到電梯的時候被抓的，
      有搜索到槍枝及毒品，是要被告卯○○扛三支槍枝及毒品
      的罪刑，伊有問卯○○為何要扛罪，因為當時在提藥，且
      壬○○說要他扛罪的話，會給他錢；（是壬○○親自告訴
      你，要被告卯○○扛罪？）壬○○有將事情始未告訴伊，
      伊有在他們二人的當面，瞭解這件事情，伊有對壬○○說
      他不夠意思，被告卯○○有答應扛罪，但他並沒有照約定
      履行等語（見本院94年11月04日審判程序筆錄），與證人
      即被告之母寅○○所陳及被告所辯係幫壬○○扛罪之情節
      ，亦相吻合。
    3.又被告卯○○於90年11月13日遭羈押後，壬○○及其妻乙○曾先後至台北看守所及台北監獄探視多次，且乙○先後
      於90年11月15日、12月10日，均送款一萬元，共計二萬元
      予被告卯○○，有臺灣台北看守所92年12月17日北所戒字
      第0920 010290號函及所附保管金分戶卡、接見明細表及
      被告保管款收款收據等資料在卷可參。雖被告卯○○與壬○○及其妻乙○於臺灣台北看守所及臺灣台北戒治所之接
      見資料及錄音，已逾保存年限，致無法調閱查證，而得知
      其間之對話內容，有該兩所94年2月1日北所戒字第094093
      1號函及94年2月3日北戒護字第0940249號函各乙份在卷可
      稽。惟衡諸被告卯○○與壬○○僅係朋友關係，二人並無
    　金錢糾紛，壬○○本身亦為該案之犯罪嫌疑人，竟與其妻
      乙○於被告遭羈押次日（12月14日）即前往看守所探視，
      並送款予被告，洵屬異常，倘無被告所稱扛罪之情事，壬○○及其妻乙○何須在被告羈押期間匯款供被告使用？且
    　參諸被告於91年11月間自臺灣台北戒治所出所後，與壬○○之談話內容，壬○○確曾提及「要被告背起他」、「官
      司互套」等語，有其談話內容譯文附卷可憑，被告辯稱為
      壬○○扛罪之情，尚非無稽。
　(五)綜上所述，上開槍彈，應屬同案被告壬○○所有，被告係為
  　壬○○扛罪，始於警訊、偵查中供認所有，並編造向「阿偉
    」之人購買附贈子彈九顆及借來把玩之情，均已詳述如上，
    從而，本件依公訴人所指被告涉犯上開槍砲彈藥刀械管制條
    例罪嫌，容有誤會。
五、撤銷改判及駁回上訴之理由：
　(一)被訴槍砲彈藥刀械管制條例第十條第三項未經許可持有改造
    模型槍（公訴檢察官於92年12月2日原審準備程序中當庭更
    正為同條例第十一條第四項之未經許可持有改造槍枝罪）、
    第十二條第四項未經許可持有子彈部份，原審不察，以被告
    卯○○於上揭時地持有可發射子彈具殺傷力之甲○○○，比
    較新舊法結果，以修正前之舊法較有利於被告，依刑法第二
    條第一項但書規定，適用修正前之槍砲彈藥刀械管制條例第
    十一條第四項規定論以未經許可持有可發射子彈具殺傷力之
    甲○○○罪，量處有期徒刑貳年肆月，併科罰金新臺幣壹拾
    伍萬元，罰金如易服勞役，以新臺幣玖佰元即銀元參佰元折
    算壹日，扣案具殺傷力之仿BERETTA廠半自動手槍製造之玩
    具手槍換裝土造金屬槍管改造而成之甲○○○壹支（含彈匣
    壹個，槍枝管制編號：0000000000號）、具殺傷力之仿SIG
    SAUER廠半自動手槍製造之玩具手槍換裝土造金屬槍管改造
    而成之甲○○○壹支（含彈匣壹個，槍枝管制編號：000000
    0000號）均沒收，即有違誤，被告卯○○執上開理由聲明上
    訴，指摘原判決此部分判決不當，為有理由，應將原判決此
    部分判決撤銷，另為無罪之諭知。
　(二)被訴槍砲彈藥刀械管制條例第十條第三項未經許可寄藏改造
　　模型槍（公訴檢察官更正為槍砲彈藥刀械管制條例第十一條
  　第四項之未經許可寄藏改造槍枝罪）部份，原審認尚未達於
    通常一般之人均不致有所懷疑之有罪確信心證，仍有合理懷
    疑之存在，依「罪證有疑，利於被告」之證據法則，不得遽
    為不利於被告之認定，復查無其他積極證據足資證明被告犯
    罪，不能證明此部分犯罪，為被告無罪之諭知，經合並無違
    誤。檢察官上訴意旨以：本件被告卯○○於警詢、偵查、台
    灣板橋地方法院治安法庭時均一致供稱該扣案改造轉輪手槍
    之來源係丑○○○○○之男子，是故被告卯○○曾經持有該
    轉輪手槍一節，應無疑問，而該轉輪手槍之最後查獲地係在
    同案被告壬○○住處，則該轉輪手槍應係由被告卯○○攜至
    被告壬○○住所，且於查獲前，被告復已向「阿偉」處取得
    具殺傷力之甲○○○二支（此部分業經同判決以持有甲○○○判決有罪)，並在查獲當日攜至被告壬○○家同遭查獲，
    若謂卯○○未曾持有、甚至受「阿偉」之託寄藏該轉輪手槍
    ，恐與事實並不相符。退步言之，縱如原審判決所認定，被
    告卯○○未曾受「阿偉」之託，寄藏該手槍於被告壬○○住
    處，惟「阿偉」當初交付轉輪手槍於卯○○時，已使被告卯
    ○○取得持有，而此部份之持有，與前揭持有甲○○○部分
    ，應有連續犯之裁判上一罪關係，不宜另為無罪判決，而宜
    與前揭持有甲○○○部分，併予處理，始為適當等語。惟被
    告既未持有改造槍枝，亦未寄藏改造槍枝，詳如上述，自無
    構成槍砲彈藥刀械管制條例第十一條第四項之未經許可寄藏
  　改造槍枝罪之餘地，而被訴槍砲彈藥刀械管制條例第十條第
    三項未經許可持有改造模型槍（公訴檢察官於92年12月2日
    原審準備程序中當庭更正為同條例第十一條第四項之未經許
    可持有改造槍枝罪）、第十二條第四項未經許可持有子彈部
    份，業經本院改判無罪，亦無與被訴持有甲○○○部分，具
    有連續犯之裁判上一罪關係可言，檢察官此部分之上訴為無
    理由，應予駁回。
伍、適用法律：
據上論斷，應依刑事訴訟法第369條第1項前段、第364條、第299
條第1項前段、第301條第1項、第302條第1款、第300條、第368
條，修正後毒品危害防制條例第8條第1項、第2項，刑法第11條
前段、第2條第1項前段、第56條、第47條、第55條前段，判決如
主文。
本案經檢察官呂丁旺到庭執行職務。
中　　華　　民　　國　　94　　年　11 　　月　　30　　日
　　　　　　　　　刑事第二十一庭審判長法　官  溫耀源
　　　　　　　　　　　　　　　　　　  法　官  周政達
　　　　　　　　　　　　　　　　　　  法　官  邱同印
以上正本證明與原本無異。
如不服本判決，應於收受送達後十日內向本院提出上訴書狀，其
未敘述上訴之理由者並得於提起上訴後十日內向本院補提理由書
（均須按他造當事人之人數附繕本）。
          　　　　　　　　　　  　　　書記官  莊昭樹
中　　華　　民　　國　　94　　年　　11　　月　　30　　日
附錄：本案論罪科刑法條全文
毒品危害防制條例第八條
轉讓第一級毒品者，處一年以上七年以下有期徒刑，得併科新臺
幣一百萬元以下罰金。
轉讓第二級毒品者，處六月以上五年以下有期徒刑，得併科新臺
幣七十萬元以下罰金。
轉讓第三級毒品者，處三年以下有期徒刑，得併科新臺幣三十萬
元以下罰金。
轉讓第四級毒品者，處一年以下有期徒刑，得併科新臺幣十萬元
以下罰金。
前四項之未遂犯罰之。
轉讓毒品達一定數量者，加重其刑至二分之一，其標準由行政院
定之。
